【裁判字號】    97,上訴,2291
【裁判日期】    980331
【裁判案由】    強盜等
【裁判全文】
臺灣高等法院刑事判決                97年度上訴字第2291號
上  訴  人  臺灣板橋地方法院檢察署檢察官
被      告  丙○○
選任辯護人  陳明律師
上列上訴人因被告強盜等案件，不服台灣板橋地方法院九十六年
度訴字第九八三號，中華民國九十七年四月十日第一審判決（起
訴案號：台灣板橋地方法院檢察署九十六年度偵字第四四○號，
移送併辦案號：同署九十六年度偵字第五四八四號、第九八六六
號），提起上訴，本院判決如下：
    主  文
原判決關於丙○○部分撤銷。
丙○○共同以非法方法剝奪人之行動自由，處有期徒刑捌月，減
為有期徒刑肆月，如易科罰金以新台幣壹仟元折算壹日。扣案之
衣櫥鐵質支架壹支及如附表所示之物均沒收。
    事  實
一、趙哲瑋與甲○○（綽號小勝）、乙○○（綽號小胖）係朋友
    ，於民國九十五年十一月間起，與乙○○數次前往台北縣板
    橋市○○路○段四二二之二號甲○○經營之「龍興汽車美容
    」洗車場後方房間，由甲○○抽頭營利而設置之賭場賭博，
    並曾與辛○○、吳仁獻同桌賭博。九十五年十二月二十七日
    下午，辛○○、吳仁獻至「龍興汽車美容」洗車場後方房間
    賭博，當日下午五時許，吳仁獻因有事須先行離去，乃撥打
    電話與弟弟庚○○聯絡，要約庚○○前往接替其位置賭博，
    庚○○應允後，即偕女友丁○○前往上址賭場接替吳仁獻位
    置，與辛○○、陳芓卉、綽號「千祐」之女子同桌賭博。至
    翌日（二十八日）凌晨一時許，陳芓卉因見庚○○及辛○○
    於賭博時有奇怪之手勢，告知甲○○上情，甲○○因此以電
    話通知乙○○前來賭博場所，乙○○亦電話通知丙○○前往
    上開賭博場所，丙○○與甲○○、乙○○三人先於房間外觀
    察辛○○、庚○○賭博之情形，懷疑庚○○、辛○○二人詐
    賭，凌晨一時三十分許，三人一同進入房間，乙○○、甲○○開口表示庚○○、辛○○二人詐賭，惟為庚○○、辛○○
    否認，稱兩人互不認識，甲○○請其二人以手機互撥後，發
    現庚○○使用之0000000000號行動電話有設定辛○○所使用之0000000000行動電話門號，且顯示
    代號「古」，甲○○、乙○○、丙○○認庚○○、辛○○二
    人所述不實，確有詐賭之情，丙○○與甲○○（所涉妨害自
    由罪，經判處有期徒刑一年六月，減為有期徒刑九月確定）
    、乙○○（所涉妨害自由罪，經判處有期徒刑一年六月，減
    為有期徒刑九月確定），及在場七名不詳姓名成年男子，共
    約十人，共同基於非法剝奪人之行動自由之犯意聯絡與行為
    分擔，由乙○○、甲○○以及數名不詳成年男子，輪流持衣
    櫥鐵質支架毆打庚○○及辛○○，並取走辛○○身上所有現
    金約新台幣（下同）三萬多元及丁○○之皮包（內有行動電
    話、身分證），乙○○另要求丁○○站立至一旁，由丙○○
    及其他數名不詳姓名之成年人看守丁○○，不准丁○○打電
    話，亦不准離開現場。辛○○因不堪身體疼痛及心中畏懼，
    先表示同意乙○○等人之和解提議，乙○○即將辛○○帶往
    另一房間，由丙○○與甲○○及其餘數名不詳成年男子留於
    原地看守庚○○及丁○○。進入另一房間後，乙○○向辛○○恫稱若不承認其與庚○○有詐賭情事，將要打斷辛○○之
    手腳等語，辛○○迫於無奈而同意乙○○之要求，經乙○○
    帶回上述打牌之房間，辛○○即簽立面額一百萬元之本票一
    紙，並在由乙○○口述、由甲○○書寫，內容為承認庚○○
    、辛○○共謀搭檔賭博之自白切結書上簽名後，連同前開本
    票交予乙○○，而乙○○為知悉辛○○之住處以便日後追討
    款項，囑由不知情之許恆瑋駕駛乙○○之車輛，搭載辛○○
    及乙○○一同返回辛○○位於台北縣土城市○○街六十二巷
    一弄三號四樓之住處，乙○○並與辛○○約定當日（二十八
    日）下午將前往辛○○住處收取四十五萬元。庚○○於辛○○離開時，仍否認詐賭，且拒絕乙○○等人之和解提議，乙○○及不詳成年男子遂再次持衣櫥鐵質支架等物品毆打庚○○，致庚○○受有右側頸部外傷、頭皮四公分裂傷、右眉及
    右上眼瞼擦傷、右上臂及前臂瘀傷、兩手手臂挫傷等傷害，
    乙○○並恫稱不拿出錢來，欲將丁○○抓去賣等語，以此方
    式逼庚○○簽發一百萬元之本票及在由乙○○口述、由甲○○書寫，內容相同之自白切結書上簽名，由於庚○○無法即
    時交付現金，甲○○進而提議庚○○致電予其兄吳仁獻，佯
    稱其打牌疲累，邀約其兄前來接手，甲○○並恐嚇庚○○須
    配合詐騙其兄吳仁獻到場，且不得說出其被毆打之事，否則
    將打斷庚○○手腳等語。嗣甲○○即於凌晨三時五十分許，
    以自己使用之0000000000號行動門號撥打電話予
    吳仁獻，佯稱庚○○打累了，要求吳仁獻前來接替，復將行
    動電話轉由庚○○自行向吳仁獻表達上情，吳仁獻接獲上開
    電話後，查覺庚○○語氣異常，吳仁獻乃請其子戊○○（原
    名吳英豪）前往上開賭博場所察看，戊○○遂偕同友人蘇鉦
    博（原名癸○○）共同前往，二人於當日清晨四、五時許抵
    達「龍興汽車美容」洗車場後，戊○○表示其係庚○○之姪
    子，要求查看庚○○之情形，經甲○○指向其中一房間，戊○○進入該房間後，發現戊○○受有傷害，遂向乙○○表示
    可否先送庚○○就醫，為乙○○所拒，乙○○稱因庚○○詐
    賭，須拿取金錢始同意放人，經戊○○再三斡旋，仍溝通無
    效，戊○○與蘇鉦博遂先行離去並報警，直至上午七時許警
    方到場後，始將庚○○、丁○○送醫救護。另辛○○返家後
    ，以電話與乙○○議價，經乙○○同意將辛○○給付之金額
    降為四十五萬元，同日（二十八日）下午四時許，乙○○再
    度前往辛○○前揭住處，向辛○○收取四十五萬元，並將辛○○簽署之前開自白切結書及一百萬元本票歸還辛○○，且
    於同日晚間九時，囑由一名不詳成年男子將辛○○所有之車
    輛開還予辛○○。嗣於九十六年一月二十六日下午二時許，
    台北市政府警察局持原審核發之搜索票前往台北縣板橋市○○街一一七號一樓乙○○住處搜索，扣得辛○○自白切結書
    影本一張、辛○○之行車執照、駕駛執照及辛○○簽發之一
    百萬元本票影本一張、空白本票二張，及於同日下午四時三
    十分許，前往「龍興汽車美容」搜索，扣得甲○○所有之鐵
    棍一支、麻將牌一副、吳瑞豐自白切結書正本一張及影本三
    十張、吳瑞豐簽發之一百萬元本票正本一張、丁○○身分證
    一張等物。
二、案經庚○○訴由台北市政府警察局報請台灣板橋地方法院檢
    察署檢察官偵查起訴。
    理  由
壹、證據能力部分
一、告訴人即證人庚○○、證人丁○○、戊○○、吳仁獻、辛○○、壬○○於警詢、偵查供述、證人楊雪鳳於偵查及證人蘇
    鉦博於警詢供述之證據能力：
  (一)證人庚○○、丁○○、戊○○、吳仁獻、辛○○、楊雪鳳於
    偵查中向檢察官所為之陳述，屬被告以外之人於審判外所為
    之陳述，為傳聞證據，惟現階段刑事訴訟法規定檢察官代表
    國家偵查犯罪、實施公訴，依法其有訊問被告、證人及鑑定
    人之權，證人、鑑定人且須具結，而實務運作時，檢察官偵
    查中向被告以外之人所取得之陳述，原則上均能遵守法律規
    定，不致違法取供，是以，刑事訴訟法於九十二年二月六日
    修正時，即為兼顧理論與實務，以該法第一百五十九條之一
    第二項規定，除顯有不可信之情況者外，得為證據。查證人
    庚○○、丁○○、蘇鉦博、戊○○、吳仁獻、辛○○、楊雪
    鳳於偵查經檢察官訊問時，以證人之身分陳述，經告以具結
    義務及偽證處罰後，於命朗讀結文後具結，係於負擔偽證罪
    之處罰心理下證述，並以具結擔保其供述之真實性，又無受
    其他不當外力干擾之情形，是證人庚○○、丁○○、蘇鉦博
    、戊○○、吳仁獻、辛○○、楊鳳雪於檢察官訊問時經具結
    所為之供述，依刑事訴訟法第一百五十九條之一第二項規定
    ，得為本案之證據，且經本院於審判期日依法進行證據之調
    查、辯論，當事人於訴訟上程序權利，已受保障。
  (二)按證人應命具結，證人、鑑定人依法應具結而未具結者，其
    證言或鑑定意見，不得作為證據，刑事訴訟法第一百五十八
    條之三、第一百八十六條第一項前段分別定有明文。查證人
    壬○○於九十六年三月十六日偵查時，以被告身分向檢察官
    所為之陳述，未經具結，此有訊問筆錄可證（九十六年度偵
    字第五四八四號卷第七十一頁、第七十二頁），揆諸前揭規
    定，證人壬○○於偵查中之陳述，即無證據能力。
  (三)被告以外之人於審判外之言詞或書面陳述，除法律有規定者
    外，不得作為證據，刑事訴訟法第一百五十九條定有明文。
    查證人庚○○、丁○○、戊○○、辛○○、蘇鉦博於警詢之
    陳述，固為審判外之陳述而屬傳聞證據，且不符刑事訴訟法
    第一百五十九條之三規定，惟證人丁○○、辛○○於原審、
    證人庚○○、戊○○、蘇鉦博於本院審理時，以證人身分到
    庭實施交互詰問，其等具結立於證人之地位而為陳述，並使
    檢察官、被告及其辯護人就本案件有詰問證人庚○○、丁○○、戊○○、辛○○、蘇鉦博現在與先前陳述瑕疵之機會，
    踐行保障被告對於庚○○、丁○○、戊○○、辛○○、蘇鉦
    博之正當詰問權，證人庚○○、丁○○、戊○○、辛○○、
    蘇鉦博於警詢之供述，瑕疵即經補正，自得作為其等於審判
    期日所為證言之補強。
  (四)按被告以外之人於審判外之言詞或書面陳述，除法律規定者
    外，不得作為證據，刑事訴訟法第一百五十九條第一項定有
    明文。查證人吳仁獻、壬○○於警詢時之陳述，為被告以外
    之人於審判外之陳述，核屬傳聞證據，且查無合於刑事訴訟
    法第一百五十九條之一至同法一百五十九條之五等條文所規
    定例外得為證據之情形，且(1)被告丙○○之選任辯護人於原
    審九十六年四月二十三日準備程序中，爭執證人吳仁獻於警
    詢中陳述之證據能力（原審卷(一)第七十一頁），於九十七年
    六月十六日本院準備程序、九十七年九月十一日本院審理時
    表示與原審主張相同（九十七年六月十六日本院準備程序筆
    錄第四頁、九十七年九月十一日本院審判筆錄第四頁），(2)
    被告及辯護人於九十七年九月十一日本院審理時爭執壬○○
    之證據能力（九十七年九月十一日本院審判筆錄第四頁），
    依前規定，證人吳仁獻於警詢之陳述無證據能力，不得作為
    認定被告犯罪之證據。
二、扣案之辛○○駕駛執照、行車執照影本及丁○○之身分證正
    本，係台北市政府警察局持原審核發之搜索票，前往台北縣
    板橋市○○街一一七號一樓原審同案被告乙○○住處、「龍
    興汽車美容」搜索扣案之物，無刑事訴訟法第一百五十八條
    之四違背法定程序取得證據之情形，且屬非供述證據，無傳
    聞法則之適用，又與本案被告之妨害自由犯行具有關聯性（
    詳後述），自有證據能力，被告之選任辯護人指稱該等證據
    均無證據能力云云，尚屬未合。
三、被告以外之人於審判外之陳述，雖不符合刑事訴訟法第一百
    五十九條之一至第一百五十九條之四之規定，但經當事人於
    審判程序同意作為證據，法院審酌該言詞陳述或書面陳述作
    成時之情況，認為適當者，亦得為證據；當事人、代理人或
    辯護人於法院調查證據時，知有第一百五十九條第一項不得
    為證據之情形，而未於言詞辯論終結前聲明異議者，視為有
    前項之同意；刑事訴訟法第一百五十九條之五第一項、第二
    項分別定有明文。被告及辯護人除爭執證人證人庚○○、證
    人丁○○、戊○○、吳仁獻、辛○○、壬○○於警詢、偵查
    供述、證人楊雪鳳於偵查及證人蘇鉦博警詢供述之證據能力
    外，對於本判決下列所引用被告以外之人於審判外之陳述（
    包含書面陳述），於本院準備程序及審理時，均表示無意見
    而不予爭執，且迄至言詞辯論終結前亦未再聲明異議，本院
    審酌上開證據資料製作時之情況，尚無違法不當及證明力明
    顯過低之瑕疵之情形，爰依刑事訴訟法第一百五十九條之五
    第二項規定，認例外均具有證據能力。
貳、實體部分：
一、訊據被告否認有妨害自由犯行，辯稱：「…我是因為之前有
    與辛○○、吳仁獻等人打過牌，是乙○○打電話給我表示辛○○、吳瑞豐（庚○○）詐賭，我去現場也只是待在外面的
    洗車場，只有上廁所，我才去小房間上廁所，我並沒有看守
    他們，也沒有動手打他們…」（九十七年六月十六日本院準
    備程序筆錄第二頁）、「…我沒有打他們（庚○○、辛○○
    ），也沒有看守他們…」（九十七年九月十一日本院審判筆
    錄第三頁）、「…吳英豪（戊○○）來的時候，我根本不在
    ，我已經離開…」（九十七年十二月十八日本院審判筆錄第
    七頁）、「…辛○○承認他有詐賭…我在那邊打牌，他們有
    看到，我輸了好幾萬元，不是一次輸的。他們是一個詐賭集
    團…因為乙○○說我有與他們一起打過牌，有被他們詐賭到
    ，要我去現場關心…辛○○離開之後，沒有多久我就離開了
    ，我是深夜十二點下班後過去，凌晨二、三點就離開…（為
    何辛○○離開，你才離開？）辛○○承認詐賭，並且表示有
    要賠償我輸的金額，我就離開了…我沒有動手打他（庚○○
    ），也沒有看守他，我在外面的沙發…，我人在外面，我不
    清楚…」（九十八年三月五日本院審判筆錄第四頁、第六頁
    ）等語。
二、經查：
  (一)甲○○於九十五年十一月間起，提供台北縣板橋市○○路○
    段四二二之二號其所經營之「龍興汽車美容」洗車場後方房
    間，為賭博場地，供不特定之人在該處以麻將賭博財物，向
    賭客收取每圈（四局）抽頭金八百元，而藉此牟利（所涉賭
    博犯罪業經判處有期徒刑三月確定），而辛○○、吳仁獻、
    庚○○及甲○○（綽號小勝）之友人乙○○（綽號小胖）、
    被告曾至上址同桌賭博之事實，已據被告、證人甲○○、乙○○、庚○○、吳仁獻、辛○○陳述在卷。
  (二)九十五年十二月二十七日下午，辛○○、吳仁獻至「龍興汽
    車美容」洗車場後方房間賭博，當日下午五時許，許仁獻因
    有事須先行離去，乃撥打電話與弟弟庚○○聯絡，邀約庚○○前往接替其位置賭博，庚○○應允後，即偕女友丁○○前
    往上址賭場接替吳仁獻位置，與辛○○、陳芓卉、綽號「千
    祐」之女子同桌賭博。至翌日（二十八日）凌晨一時許，陳
    芓卉因見庚○○及辛○○於賭博時有奇怪之手勢，告知甲○○上情，甲○○因此以電話通知乙○○前來上開賭博場所，
    乙○○亦電話通知被告前往賭博場所，被告與甲○○、乙○○三人先於房間外觀察辛○○、庚○○賭博之情形，懷疑庚○○、辛○○二人詐賭，凌晨一時三十分許，三人一同進入
    房間，乙○○、甲○○開口表示庚○○、辛○○詐賭，庚○○、辛○○否認，表示彼此互不相識，甲○○要求庚○○持
    用手機撥打辛○○手機門號，看見庚○○手機出現辛○○門
    號之代號，確定二人說謊，甲○○、乙○○及在場之不詳名
    成年男子，輪流持衣櫥鐵質支架毆打庚○○、辛○○，並開
    口要其二人賠償，乙○○並要丁○○站立一旁，由被告及其
    他數名不詳姓名之成年人看守，不准丁○○離開及打電話求
    救，辛○○因不堪身體疼痛及心中恐懼，先行表示同意賠償
    及承認詐賭，並依乙○○之指示，簽發面額一百萬元之本票
    ，及在由乙○○口述、甲○○書寫之自白切結書簽名，交予
    乙○○，乙○○即託不知情之友人許恆瑋駕車載辛○○返回
    台北縣土城市○○街六十二巷一段三號四樓住處，並相約於
    當日下午四時交付賠償金四十五萬元；庚○○直至辛○○離
    開，仍拒絕承認詐賭及賠償，遂遭乙○○及在場之不詳成年
    男子再次持衣櫥鐵質支架毆打，致庚○○受有右側頸部外傷
    、頭皮四公分裂傷、右眉及右上眼瞼擦傷、右上臂及前臂瘀
    傷、兩手手臂挫傷等傷害，乙○○並恫稱不拿出錢來，欲將
    丁○○抓去賣等語，庚○○乃簽發面額一百萬元之本票，及
    在與辛○○所簽立內容相同之自白切結書簽名，交予乙○○
    ，乙○○交予甲○○收執，接著甲○○要庚○○撥打電話，
    佯以前來接著賭博，誆吳仁獻前來，因吳仁獻與庚○○交談
    時，查覺庚○○講話聲音有異，乃指示其子戊○○前去一探
    究竟，戊○○偕友人蘇鉦博於當日清晨四、五時許抵達「龍
    興汽車美容」洗車場，看見庚○○受傷，要求將庚○○送醫
    ，遭甲○○、乙○○拒絕，幾經溝通、週旋，仍無法將庚○○、丁○○二人帶離，遂離去而前往報警處理，至當日上午
    七時許，警方前往上址將庚○○、丁○○二人送醫，二人始
    脫困；當日下午四時許，乙○○前往辛○○住處，向辛○○
    之妻楊雪鳳拿取四十五萬元，並於當晚吩咐不知情之不詳姓
    名之成年人將辛○○之自用小客車開還辛○○各情，已據證
    人辛○○、庚○○、丁○○、吳仁獻、戊○○、蘇鉦博、陳
    芓卉、楊雪鳳證述甚詳，並有庚○○受傷診斷證明書、受傷
    照片（九十六年度他字第九一八號卷第六十六頁至第六十九
    頁）、辛○○汽車駕駛執照、行車執照、發票人辛○○之本
    票、立書人辛○○之自白切結書影本各一紙、庚○○簽發之
    本票、自白切結書各一紙（九十六年度偵字第四○四○號卷
    第五十一頁至第五十二頁、第五十九頁、第六十頁）在卷可
    稽，與衣架鐵質支架一支扣案可證。
  (三)而被告與證人即原審同案被告乙○○、甲○○，於偵查中亦
    均一致供承甲○○曾拿鐵棍毆打庚○○、辛○○二人，復依
    庚○○前揭診斷證明書記載之傷勢：「右側頸部外傷、頭皮
    四公分裂傷、右眉及右上眼瞼擦傷、右上臂及前臂瘀傷、兩
    手手臂挫傷」（同前他字卷第六十六頁），其遭毆打後所受
    之傷勢非輕，可佐庚○○、辛○○、丁○○等人前開所述，
    應非虛捏。另觀諸卷內庚○○、辛○○於案發當日所簽署之
    自白切結書（九十六年度他字第四○四○號卷第五十一頁、
    第五十九頁），內容同係辛○○、庚○○承認共謀搭檔詐賭
    ，並願將詐賭獲得之財物一百萬元歸還等語，其文字用語亦
    幾近相同，足見證人丁○○證稱該二份自白切結書乃乙○○
    口述，由甲○○書寫內容後，再交由庚○○、辛○○二人簽
    名乙節，應屬實在。而案發當日庚○○原堅不承認有詐賭之
    情，為被告、證人陳聰宇、甲○○所不否認，辛○○於警詢
    、偵查及原審審理時，亦均否認有詐賭之行為，庚○○、辛○○卻分別在案發當日在違反其等本意之相同內容之自白切
    結書上簽名，其等應係迫於威逼所為，要甚顯然。再者，被
    告與乙○○、甲○○及其他不詳男子，如未箝制辛○○、庚○○及丁○○之行動自由，何以辛○○須由乙○○請託不知
    情友許恆瑋駕車搭載一同返家，而無從自由駕駛其自己之車
    輛返回住處；何以戊○○偕同蘇鉦博到場協調，請乙○○讓
    庚○○先行就醫救治之時，乙○○等人仍不准庚○○逕行離
    去，致戊○○不得不報警處理；何以並未參與賭博之丁○○
    ，於案發之數小時內亦無法脫身或以電話報警求援等；凡此
    俱徵辛○○、庚○○、丁○○當時行動自由遭控制，辛○○
    、庚○○係遭強暴、脅迫，始簽發本票、在自白切結書簽名
    ，及辛○○在賭場交出身上金錢、在住處交付四十五萬元等
    ，均非自願至明。
  (四)被告始終否認有妨害自由犯行，歷次均辯稱：「…乙○○他
    電話通知我說『在現場有人打麻將詐賭…要我過去看…我之
    前有和辛○○…在該洗車場打過麻將…甲○○拿一支鐵棍（
    衣櫥鐵質支架）打他們（庚○○、辛○○）。我沒有看到奪
    取錢財的情形…沒看他們簽立本票或切結書…」（九十六年
    一月二十六日警詢筆錄，九十六年度偵字第五四八四號卷第
    二十二頁、第二十三頁）、「…是乙○○打電話叫我去，因
    為在本件事之前我有跟辛○○打過牌，乙○○向我表示我也
    是受害人，要我到現場，到現場後我就坐在外面的沙發上，
    隔著門我有看到小勝在打辛○○、吳瑞豐（庚○○），後來
    由乙○○給我二千元我就走了…」（九十六年一月二十六日
    偵查筆錄，九十六年度偵字第四○四○號卷第八十三頁）、
    「…那天我是接到乙○○電話，懷疑那裡有人詐賭，因為我
    之前常去那裡打牌，所以乙○○叫我過去看看，後來他們進
    去終止牌局，我有看到甲○○請他們拿手機互打，我有看到
    吳瑞豐（庚○○）的手機內有顯示辛○○的代號，他們也承
    認有詐賭，後來辛○○拉乙○○到旁邊協調，我並沒有打人
    ，也沒有看守人，我只坐在外面的沙發上，沒有做什麼…」
    （九十六年四月二十三日原審準備程序筆錄，原審卷(一)第七
    十一頁）、「…辛○○簽本票時，我只是在那裡進出…」（
    九十六年八月十六日原審審判筆錄，原審卷(一)第二二三頁）
    、「…我只是偶爾去打牌，我那天沒有傷害他們…我是詐賭
    的被害人…」（九十七年三月二十日原審審判筆錄，原審卷
    (二)第四十四頁）、「…我是因為之前有與辛○○、吳仁獻等
    人打過牌，是乙○○打電話給我表示辛○○、吳瑞豐（庚○○）詐賭，我去現場也只是待在外面的洗車場，只有上廁所
    ，我才去小房間上廁所，我並沒有看守他們，也沒有動手打
    他們…」（九十七年六月十六日本院準備程序筆錄第二頁）
    、「…我沒有打他們（庚○○、辛○○），也沒有看守他們
    …」（九十七年九月十一日本院審判筆錄第三頁）、「…吳
    英豪（庚○○）來的時候，我根本不在現場，我已經離開…
    」（九十七年十二月十八日本院審判筆錄第七頁）、「…辛○○承認他有詐賭，要傳訊之前的證人可以證明，我在那邊
    打牌，他們有看到，我輸了好幾萬元，不是一次輸的。他們
    是一個詐賭集團…因為乙○○說我有與他們一起打過牌，有
    被他們詐賭到，要我去現場關心…辛○○離開之後，沒有多
    久我就離開了，我是深夜十二點下班後過去，凌晨二、三點
    就離開…（為何辛○○離開，你才離開？）辛○○承認詐賭
    ，並且表示有要賠償我輸的金額，我就離開了…我沒有動手
    打他（庚○○），也沒有看守他，我在外面的沙發…，我人
    在外面，我不清楚…」（九十八年三月五日本院審判筆錄第
    四頁、第六頁）等語。
  (五)然而，被告於九十五年十二月二十八日凌晨一時三十分許前
    ，即經乙○○電話聯絡前往「龍興汽車美容」洗車場，已據
    被告自承卷（九十八年三月五日本院審判筆錄第六頁），雖
    同時表示當日凌晨二、三時，辛○○離開後，其亦離開，惟
    證人戊○○、蘇鉦博均證稱當日凌晨四、五許前往「龍興汽
    車美容」洗車場時，被告也在該處（九十六年一月三十一日
    偵查筆錄，同前他字卷第一一七頁，戊○○；九十七年十二
    月十八日本院審判筆錄第三頁），衡諸常情，被告如僅係前
    往瞭解，未與乙○○、甲○○及在場其他不詳不姓名成年人
    有共同妨害辛○○、庚○○、丁○○之行動自由，其經通知
    而於深夜十二時下班後趕至「龍興汽車美容」洗車場，看見
    乙○○、甲○○以持衣櫥鐵質支架毆打庚○○或徒手毆打庚○○、辛○○，出言恐嚇等強暴、脅迫手段逼令辛○○、庚○○承認詐賭、簽立本票、切結自白書時，應會立即離開以
    免遭牽累觸犯刑責，卻直至凌晨四、五時許過後仍未離開，
    顯然不合常理；且證人丁○○、戊○○、蘇鉦博均證稱：「
    …（在庭之丙○○當日是否在場？）是，他（丙○○）與小
    胖（乙○○）及小勝（甲○○）是一夥的，當天我們在麻將
    間被人看守時，丙○○也在場…」（九十六年一月三十一日
    偵查筆錄，同前他字卷第一一七頁，丁○○）、「…當日丙○○有在場，他們一群…人都圍在房間…他與小胖、小勝是
    一夥…」（九十六年一月三十一日偵查筆錄，同前他字卷第
    一一七頁，戊○○）、「…（去的時候我看到戊○○的叔叔
    全身是血，還有一個女孩子很驚嚇的坐在旁邊；在現場我沒
    有看到有人動手，一位『阿慎』（譯音，或『阿勝』，即甲○○）及今日到庭之乙○○（手指）跟我談判。趙（被告）
    有站在被害人旁邊，喝令他們不能亂動，有說你們作什麼事
    情，你們自己知道…（戊○○叔叔與另一名女子是否可以自
    由離去？）不行…（現場多少人？）在小房間大約有四、五
    個人，在外面陸續來到的有十幾個人，在小房間我印象深刻
    是只有『阿慎』（譯音），趙（被告）當時沒有在小房間…
    （被害人男女在小房間，趙在外面，趙如何喝令被害人？）
    我把被害人帶到小房間外，但仍然在美容店內，趙在小房間
    外喝令的…」（九十七年十二月十八日本院審判筆錄第三頁
    ）等語，可知，被告有看守戊○○、丁○○；而共同正犯之
    成立，祇須具有犯意之聯絡，行為之分擔，既不問犯罪動機
    起於何人，亦不必每一階段犯行，均經參與；又共同正犯間
    ，非僅就其自己實施之行為負其責任，並在犯意聯絡之範圍
    內，對於他共同正犯所實施之行為，亦應共同負責（最高法
    院三十二年上字第一九○五號判例、三十四年上字第八六二
    號判例意旨參照），是被告有參與前揭妨害辛○○、戊○○
    、丁○○之行動自由至明。
  (六)至證人許恆瑋於九十七年八月十六日原審審理時證述：「…
    我…開乙○○的車，載乙○○及姓許的回姓許的家…（他們
    < 乙○○、辛○○>在上談話的氣氛如何？）很融洽，姓許
    的還希望與乙○○交朋友…」（原審卷(一)第二一六頁），證
    人涂家榮於同審判期日結證：「…他們手機裡面有互相存名
    字或是代號，後來小勝很生氣，就發生拉扯，快要起衝突時
    ，乙○○有去阻擋，之後比較胖的那個就有承認有詐賭，他
    就拿錢出來說要賠償，後來他就拉乙○○到洗車場裡面的小
    房間協調，我就出去客廳，我不知道接下來發生什麼事情…
    （你在<九十五年十二月>二十八日凌晨，何時離開龍興洗車
    場？）我約六點多…（你當天是否有看到其他的衝突發生？
    ）沒有，我後來就出來了…」（原審卷(一)第二○九頁、第二
    一○頁）等語，然證人許恆瑋、涂家榮均係於原審由原審同
    案被告甲○○傳喚之證人，綜觀其二人於原審審理中之證詞
    （原審卷(一)第二○八頁至第二一四頁、第二一五頁至第二二
    三頁），就辛○○、庚○○是否及如何遭毆打與脅迫、如何
    簽署本票及自白切結書等不利於被告、乙○○、甲○○之情
    節，卻均陳稱其等因在外面之客廳或沙發，而分別為不知、
    沒看到、不清楚等模稜不清之陳述，證人許恆瑋、涂家榮是
    否因迴護被告、乙○○、甲○○，而故為避重就輕之證詞，
    已顯屬可疑。且縱認證人許恆瑋、涂家榮確皆因未全程在場
    而未能確切知悉事發之經過，證人許恆瑋證稱乙○○、辛○○於車上談話氣氛融洽，當屬一時所見，自未能如實反映本
    案經過之全貌，證人許恆瑋、涂家榮所言，均難執為有利於
    被告及原審同案被告乙○○與甲○○之認定。
  (七)綜上所述，被告前述辯解係卸責之詞，不足採信，本件事證
    明確，堪以認定，應依法論科。
三、按刑法第三百零二條之妨害自由罪，係妨害他人自由之概括
    的規定，故行為人具有一定目的，以非法方法剝奪人之行動
    自由者，除法律別有處罰較重之規定（例如略誘及擄人勒贖
    等罪），應適用各該規定處斷外，如以使人行無義務之事，
    或妨害人行使權利為目的，而其強暴脅迫復已達於剝奪人行
    動自由之程度，即祇成立本罪，不應再依同法第三百零四條
    論處（最高法院二十九年上字第二三五九號判例意旨參照）
    。又刑法第三百零二條第一項之妨害自由罪，原以強暴、脅
    迫為構成要件，其因而致普通傷害，乃強暴、脅迫當然之結
    果，除另有傷害故意外，仍祇成立該條項之罪，無同法第二
    百七十七條第項之適用（最高法院三十年上字第三七○一號
    判例意旨參考）。再刑法第三百零二條條之妨害自由罪，原
    包括私行拘禁或以其他非法方法剝奪人之行動自由而言，所
    謂非法方法，當包括強暴、脅迫等情事在內。故於私行拘禁
    或以其他非法方法剝奪人之行動過程中，有對被害人施加恐
    嚇行為，自屬包含於妨害行動自由之同一意念之中，縱其所
    為，合於刑法第三百零五條恐嚇危害安全罪之要件，仍應視
    為剝奪行動自由之部分行為（最高法院七十四年台上字第三
    四○四號判例、八十五年度台上字第五七三六號判決意旨參
    酌）。核被告所為，係與乙○○、甲○○及七名不詳姓名之
    成年人，共約十人，共同以強暴、脅迫等非法方式剝奪辛○○、庚○○及丁○○之行動自由，係犯刑法第三百零二條第
    一項之妨害自由罪。被告與乙○○、甲○○及七名不詳姓名
    之成年人，於妨害自由行為，乙○○、甲○○及其他不詳姓
    名之成年人，為前開傷害庚○○、辛○○行為，應係遂行其
    妨害自由而使用強暴行為之結果；又被告與乙○○、甲○○
    及七名不詳姓名之成年人，於剝奪辛○○、庚○○、丁○○
    人行動自由期間，對於庚○○、辛○○、丁○○為恐嚇言語
    ，係出於妨害自由之同一意念，為剝奪行動自由之部分行為
    ，甲○○、乙○○強命庚○○、辛○○在自白切結書上簽名
    及簽發本票，使庚○○、辛○○二人行此無義務之事，因被
    告與乙○○、甲○○及七名不詳姓名之成年人之強暴脅迫行
    為已達於剝奪庚○○、辛○○行動自由之程度，揆諸前揭說
    明，應均不另論刑法第二百七十七條第一項之傷害罪、第三
    百零五條之恐嚇危害安全罪及第三百零四條第一項之強制罪
    。被告與甲○○、乙○○及七名不詳成年人，就此妨害自由
    犯行，有犯意之聯絡及行為之分擔，屬共同正犯。被告與乙○○、甲○○及七名其他不詳姓名之成年人，以一行為同時
    剝奪庚○○、辛○○及丁○○之行動自由，為同種想像競合
    犯，應依刑法第五十五條前段之規定從一重處斷。另台灣板
    橋地方法院檢察署檢察官九十六年度偵字第五四八四號、第
    九八六六號移送併辦之事實，與本案起訴且經本院論罪科刑
    部分為相同之事實，本院自得併予審究。
四、公訴意旨認本件被告所為，係涉犯刑法第三百三十條第一項
    之加重強盜罪嫌。惟查：
  (一)按犯罪事實應依證據認定之，無證據不得認定犯罪事實；不
    能證明被告犯罪者，應諭知無罪之判決。刑事訴訟法第一百
    五十四條第二項及第三百零一條第一項，分別定有明文。次
    按認定不利於被告之事實，需依積極證據，苟積極證據不足
    為不利於被告事實之認定時，即應為有利於被告之認定，更
    不必有何有利之證據；如未能發現相當證據，或證據不足以
    證明，自不能以推測或擬制之方法，以為裁判基礎；此所謂
    認定犯罪事實之積極證據，係指適合於被告犯罪事實之認定
    之積極證據而言，雖不以直接證據為限，間接證據亦包括在
    內；然而無論直接或間接證據，其為訴訟上之證明，須於通
    常一般之人均不致有所懷疑，而得確信其為真實之程度者，
    始得據為有罪之認定，倘其證明尚未達到此一程度，而有合
    理之懷疑存在時，致使無從形成有罪之確信，根據「罪證有
    疑、利於被告」之證據法則，即不得遽為不利被告之認定（
    最高法院三十年上字第八一六號、二十九年上字第三一○五
    號、四十年台上字第八十六號及七十六年台上字第四九八六
    號判例意旨參照）。又刑法上之強盜罪以有為自己或第三人
    不法所有之意圖為構成要件之一，若奪取財物係基於他種目
    的，而非出於不法所有之意思者，縱其行為違法，要不成立
    強盜罪（最高法院六十五年度台上字第三三五六號判例意旨
    參看）。本件被告與證人甲○○、乙○○，自警詢、偵訊迄
    本院審理時，均供稱因甲○○得知洗車場內有人涉嫌詐賭，
    故電話聯絡乙○○到場，乙○○亦電話聯絡被告到場，三人
    於門外觀察庚○○、辛○○打牌之方式，認為庚○○、辛○○有詐賭之情形，故進入房間終止牌局，因庚○○、辛○○
    陳稱彼此互不認識，甲○○乃請庚○○、辛○○二人以手機
    互撥，發現庚○○之手機顯示辛○○行動電話門號之代碼為
    「古」，足證辛○○、庚○○所言不實，其等更堅信庚○○
    、辛○○有詐賭之舉等語。
  (二)而證人陳芓卉於九十六年七月五日原審審理時亦證稱：「…
    （在整個賭博過程中，有無發生異常情形？）賭到中間的時
    候，我發覺不太對勁，他們二個男生有比一些手勢，有些是
    相同的動作，我就出去跟甲○○講，甲○○叫我進去打，他
    會觀察一下，我就進去打…（甲○○有採取何行動？）大約
    十二點多，一點的時候，甲○○、乙○○有進來，說要停止
    牌局，說他們為何要來這裡詐賭…（當時吳瑞豐、辛○○的
    反應？）當時他們呆了一下，說他們沒有，甲○○叫他們把
    手機拿出來對打一下，結果手機二個人是對通的，我看到甲○○很生氣在罵他們，我就先出去到客廳了…那是到後面我
    要走的時候，乙○○跟辛○○他們也要出去，我剛好在外面
    攔計程車，乙○○拿了二萬元給我說這是辛○○詐賭要還我
    的錢…（乙○○講這些話的時候，辛○○在何處？）他也在
    旁邊…（你剛才說看到他們的動作怪怪的，是何動作怪怪的
    ？）他們會用手勢、還有牌尺，摸臉、摸耳朵，怪怪的，而
    且打牌時輸的太快，所以我才會出去跟甲○○講…（你說你
    懷疑他們詐賭，有他們詐賭的證據？）我只是懷疑，告訴甲○○看一下…」（原審卷(一)第一七四頁至第一七六頁）等內
    容，亦經證人林瑞岳、涂家榮、許恆瑋於九十七年八月十六
    日原審審理時到庭具結證述相符。又庚○○所使用之000
    0000000號行動電話，於九十六年十二月二十八日凌
    晨一時四十三分三十二秒、四十四分十二秒、四十五分零四
    秒、四十五分零五秒，有撥打辛○○使用之0000000
    000號行動電話之紀錄，有通聯紀錄在卷為憑（原審卷(一)
    第一一五頁），足證被告、證人甲○○、乙○○稱，有請庚○○撥打辛○○電話確認之詞，堪可採信，由此堪認證人乙○○、甲○○辯稱其等因認辛○○、庚○○有詐賭之舉，其
    等要求辛○○、庚○○二人給付金錢或簽立本票、切結書等
    物，均意在索回遭詐騙之金錢及損失，並無強盜之故意等語
    ，非屬無據；被告自亦無強盜之故意甚明。
  (三)證人辛○○於警詢、偵查及原審、證人庚○○於警詢、偵查
    及本院審理，雖均否認有詐賭之行為，指稱甲○○、乙○○
    等人一進入房間，未表明緣由即開始毆打其二人，然辛○○
    、庚○○本身既屬涉嫌詐賭之關係人，其等否認詐賭之詞是
    否可採，本值斟酌，且如甲○○、乙○○倘確未由分說即開
    始毆打其二人，其二人在被毆打之時，何以尚有二人行動電
    話門號通話之紀錄，可見證人辛○○、庚○○此部分之證詞
    ，應有迴避不實之嫌，證人甲○○、乙○○供稱係因辛○○
    、庚○○否認詐賭，方請其二人互撥電話等語，較為實在。
    又證人甲○○既係基於證人陳芓卉之告知，與證人乙○○、
    被告實地之觀察及庚○○手機中留存辛○○之電話號碼等事
    證，合理懷疑辛○○、庚○○涉及詐賭，縱認本件尚乏充分
    之積極證據證明辛○○、庚○○確必有詐賭之事實，亦難由
    此率認被告與乙○○、甲○○主觀上懷疑辛○○、己○○涉
    嫌詐賭，有何違背常理之處。
  (四)辛○○、庚○○實際有無詐賭、詐賭之總次數與金額，雖未
    經被告與乙○○、甲○○等人循訴訟程序加以確認，惟其等
    主觀上認知得向辛○○、庚○○求償或洽商和解之金額，如
    非顯逾合理之範圍，仍難逕認具有為自己或他人不法所有之
    意圖。由於辛○○、庚○○於九十六年十二月二十七日，均
    非首度前往「龍興汽車美容」洗車場之賭博場所打牌乙節，
    業經證人林瑞岳於九十七年八月十六日原審審理時證述在卷
    （原審卷(一)第二二五頁、第二二四頁），被告亦稱曾與辛○○同桌賭博（九十六年度偵字第四○四○號卷第十八頁），
    對此證人辛○○、庚○○於本案偵、審時皆未否認，是被告
    當日於辛○○將身上現金近四萬元之現金交予乙○○，嗣自
    乙○○收受二千元，依被告供稱：「…辛○○承認他有詐賭
    ，要傳訊之前的證人可以證明，我在那邊打牌，他們有看到
    ，我輸了好幾萬元，不是一次輸的…」等語，並未逾合理之
    範圍，其並無不法所有之意圖，所為核與刑法第三百三十條
    第一項加重強盜罪不該當。至乙○○、甲○○於案發時，命
    辛○○交出身上財物之現金約三萬多元後，又另行要求辛○○、庚○○分別簽立本票及自白切結書，係由乙○○、甲○○分別收執，當日下午辛○○又再交付乙○○四十五萬元現
    金，亦無證據證明被告有朋分之情形，且依乙○○、甲○○
    所供述，其等主觀上無非係為圖辛○○、庚○○賠償因詐賭
    造成其等與其他賭客之損失，故要求辛○○、庚○○簽立本
    票及自白切結書以為日後求償之擔保，而非要求辛○○、庚○○等人必得給付如本票上所載之金額一百萬元，此由辛○○返家後，經與乙○○議價，乙○○即同意求償金額降至四
    十五萬元，並於辛○○給付四十五萬元後，乙○○旋將辛○○所簽立之前開本票、自白切結書及車輛均歸還辛○○等節
    ，復可佐知。是辛○○給付之四十五萬元，縱與甲○○等人
    基於侵權行為法律關係所得實際求償之金額有所差距，然以
    甲○○、乙○○等人主觀上之認知而言，尚難遽謂有顯不相
    當之情事。
  (五)證人丁○○於原審指證稱，當日在「龍興汽車美容」洗車場
    之賭場，其被乙○○等人強行取走皮包，內有現金三萬餘元
    、手機一部、身分證，嗣取回皮包時，現金、手機及身分證
    均不見等語（九十六年七月五日原審審判筆錄，原審卷(一)第
    一六二頁、第一六三頁、第一七二頁），證人庚○○亦稱：
    「…小胖…伸手自丁○○手上取走皮包，從皮包拿取丁○○
    的手機、身分證及現金…」（九十六年一月三十一日偵查筆
    錄，九十六年度偵字第四○四○號卷第八十一頁），惟被告
    、證人乙○○、甲○○否有拿取丁○○皮包，證人乙○○、
    甲○○並表示當日僅辛○○交出其身上現金近四萬餘元，當
    場分給同桌其餘賭客、被告，證人陳芓卉、林瑞岳均證稱：
    「…丁○○的皮包裡面只剩幾百元。因為我坐在他（她）旁
    邊有看到…吳瑞豐（庚○○）是我的下家，丁○○站在我們
    二人中間，她拿皮包出來時，我有瞄了一下…我看他（她）
    拿了三千元出來，裡面只剩下幾百元…」（九十六年七月五
    日原審審判筆錄，原審卷(一)第一七四頁、第一七六頁，陳芓
    卉）、「…（現場除了辛○○有錢出來外，是否有其他人拿
    錢出來？）沒有…」（九十六年八月十六日原審審判筆錄，
    原審卷(一)第二二四頁，林瑞岳），證人辛○○亦證稱：「…
    （姓吳<庚○○>的有無拿錢出來？你有無看到？）沒有注意
    ，那時候我暈暈的…（與姓吳<庚○○>一起來打牌的女子有
    無拿錢出來？）我只停留二個多小時，後續怎麼情形我就不
    知道了…」（九十六年七月五日原審審判筆錄，原審卷(一)第
    一五五頁），而且，證人丁○○偵查時均係指證稱：「…小
    胖（乙○○）轉過來對我說，把皮包交出來…我皮包本來擺
    在桌上…小胖自己取走皮包…把皮包打開，把我的身分證和
    手機拿起來看了一下，就把個皮包拿到外面…又折回來，叫
    我男友和那名男性賭客（辛○○）當場寫自白書和本票…手
    機是警方拿到醫院還給我，身分證有拿回來…」（九十六年
    一月三十一日偵查筆錄，同前他字卷第一一四頁、第一一七
    頁）、「…警方先將我和吳瑞豐（庚○○）送上救護車，過
    了約半小時後，兩名員警到醫院把我的手機還我…我有跟警
    方講，我的身分證押在乙○○那邊，警方說他們只是找到手
    機，沒有身分證…」（九十六年三月二十六日偵查筆錄，九
    十六年度偵字第五四八四號卷第七十六頁、第七十七頁）等
    語，均未提及遭乙○○等人強行取走現金一事，且由其自警
    方取回手機時，僅告知身分證尚被乙○○扣住，未提及現金
    近四萬元被強行取走之情，當日丁○○是否確遭乙○○等人
    取走現金近四萬元，實令人質疑，此部分尚乏證據證明乙○○、甲○○、被告確有強行取走丁○○現金近四萬元之行為
    。至乙○○取走之丁○○所有手機、身分證，依被告乙○○
    等人並未同時要求丁○○簽立本票或切結書，及當日丁○○
    及庚○○經送醫，尚未向警方提及本案經過，警方即取回手
    機交還丁○○，衡情乙○○等人對於丁○○之手機，無作抵
    償其等懷疑庚○○詐賭造成之損害，顯係防止丁○○對外聯
    絡求救，對於扣住丁○○之身分證，係便於日後向庚○○求
    償用，均尚無不法所有之意圖。從而，本件被告與甲○○、
    乙○○及七名不詳姓名之成年人，要求被害人辛○○、庚○○及丁○○等人交付財物或簽發本票，係因懷疑辛○○、庚○○詐賭，故要求辛○○等人賠償被告等人因詐賭所蒙受之
    損失，被告等人剝奪辛○○、庚○○、丁○○之行動自由之
    際，惟無不法得財之意圖，所為核與刑法第三百三十條第一
    項加重強盜罪犯罪構成要件不該當，因與對辛○○、庚○○
    、丁○○三人以強暴、脅迫方式剝奪其三人行動自由之基本
    事實同一，爰將原起訴法條刑法第三百三十二條第二項第三
    款，變更為刑法第三百零二條。
五、原審以無任何明確事證足認被告確有妨害自由之犯行，而為
    被告無罪之諭知，即有未洽。檢察官上訴意旨，指摘原判決
    此部分不當，為有理由，自應由本院將原判決關於被告部分
    予以撤銷改判。爰審酌被告未思依合法訴訟程序主張權利，
    即強行剝奪庚○○、辛○○、丁○○之行動自由，對於庚○○、辛○○、丁○○及社會秩序所造成之危害非微，惟被告
    僅在旁負責看守，未出言恐嚇及動手毆打庚○○、辛○○，
    使用之手段尚輕，及犯後否認犯行等一切情狀，量處有期徒
    刑八月。而被告前述犯罪時間，在九十六年四月二十四日以
    前，依中華民國九十六年罪犯減刑條例第二條第一項第三款
    、第七條規定，減其刑期二分之一為有期徒刑四月，及依同
    條例第九條規定，諭知以一千元折算一日之易科罰金折算標
    準。扣案之衣櫥鐵質支架一支，係共犯甲○○所有，供其與
    被告、乙○○等人共犯妨害自由犯行所用之物；扣案之辛○○自白切結書、辛○○簽發之一百萬元本票、駕駛執照、行
    車執照影本各一紙、庚○○（吳瑞豐）自白切結書、自白切
    結書影本三十張、簽發之一百萬元本票（詳如附表所示），
    則均係共犯乙○○、甲○○所有因妨害自由犯罪所得之物，
    爰分別依刑法第三十八條第一項第二款、第三款規定諭知沒
    收。另扣案之丁○○身分證一張，為丁○○所有，並非被告
    及共犯甲○○、乙○○所有之物，空白本票二張，查無積極
    證據證明與本案被告之犯行有何關連，是均不於本案為沒收
    之諭知。
據上論斷，應依刑事訴訟法第三百六十九條第一項前段、第三百
六十四條、第三百條、第二百九十九條第一項前段、刑法第二十
八條、第三百零二條第一項、第五十五條、第四十一條第一項前
段、第三十八條第一項第二款、第二款、刑法施行法第一條之一
、中華民國九十六年罪犯減刑條例第二條第一項第三款、第七條
、第九條，判決如主文。
本案經檢察官劉異海到庭執行職務。
中    華    民    國    98    年    3     月    31    日
                  刑事第十三庭審判長法  官   曾德水
                                    法  官   陳恆寬
                                    法  官   林婷立
以上正本證明與原本無異。
如不服本判決，應於收受送達後10日內向本院提出上訴書狀，其
未敘述上訴之理由者並得於提起上訴後10日內向本院補提理由書
（均須按他造當事人之人數附繕本）「切勿逕送上級法院」。
                                    書記官   王增華
中    華    民    國    98    年    4     月    28    日
附錄：本案論罪科刑法條全文
中華民國刑法第三百零二條（剝奪他人行動自由罪）
私行拘禁或以其他非法方法，剝奪人之行動自由者，處五年以下
有期徒刑、拘役或三百元以下罰金。
因而致人於死者，處無期徒刑或七年以上有期徒刑，致重傷者，
處三年以上十年以下有期徒刑。
第一項之未遂犯罰之。
附表
┌──┬──────────┬───┬───┬────────┐
│編號│扣押物品名稱        │數量  │所有人│所附卷頁        │
├──┼──────────┼───┼───┼────────┤
│ 1. │辛○○自白切結書影本│1 張  │乙○○│96年度偵字第4040│
│    │                    │      │      │號偵查卷第51頁  │
├──┼──────────┼───┼───┼────────┤
│ 2. │辛○○簽發之100 萬元│1 張  │乙○○│同上偵查卷第51之│
│    │本票、駕駛執照、行車│      │      │1??           │
│    │執照影本            │      │      │                │
├──┼──────────┼───┼───┼────────┤
│ 3. │吳瑞豐自白切結書正本│1 張  │甲○○│同上偵查卷第59頁│
├──┼──────────┼───┼───┼────────┤
│ 4. │吳瑞豐自白切結書影本│30張  │甲○○│未附卷          │
├──┼──────────┼───┼───┼────────┤
│ 5. │吳瑞豐簽發之100 萬元│1 張  │甲○○│同上偵查卷第60頁│
│    │本票正本            │      │      │                │
└──┴──────────┴───┴───┴────────┘


司法院資訊處製作；財團法人民間司法改革基金會備份。
